【裁判字號】    97,交聲,604
【裁判日期】    970430
【裁判案由】    違反道路交通管理處罰條例聲明異議
【裁判全文】
臺灣桃園地方法院交通事件裁定         97年度交聲字第604號
原處分機關  交通部公路總局新竹區監理所桃園監理站
異  議  人  甲○○
上列受處分人因違反道路交通管理處罰條例案件，對於交通部公
路總局新竹區監理所中華民國97年3 月21日以桃監裁罰字第裁52
-DB0000000號所為之違反道路交通管理事件裁決書（原舉發通知
單號碼：桃警局交字第DB0000000 號），聲明異議，本院裁定如
下：
    主  文
異議駁回。
    理  由
一、本件受處分人（異議人）聲明異議意旨略以：
  (一)異議人即受處分人甲○○於民國97年1 月28日14時38分，駕
    駛車牌號碼HW9-926 號重型機車，行經桃園縣桃園市○○路
    與大豐路口處有燈光號誌管制（號誌燈面排序，橫排由左至
    右排序為圓形紅燈、圓形黃燈、圓形頭綠燈）之交岔路口時
    貿然闖紅燈，遭桃園縣警察局大樹分局（下稱舉發機關）員
    警以受處分人騎乘系爭機車行經系爭交岔路口時，依道路交
    通管理處罰條例第53條第1 項規定，以該局桃警交字第DB00
    00000 號舉發違反道路交通管理事件通知單（下稱系爭舉發
    通知單）為舉發（於「違規事實」欄記載「闖紅燈（直行）
    」），並由交通部公路總局新竹區監理所桃園監理站（下稱
    原處分機關）依同條項規定，於同年3 月21日以桃監裁字第
    裁52-DB000 0000 號違反道路交通管理事件裁決書裁處罰鍰
    新臺幣（下同）1,800 元，並依同條例第63條第1 項第3 款
    規定記違規點數三點（下稱本件裁決書）。
  (二)異議人指稱員警當天所站立之位置遠離違規地點，根本無法
    觀得該路口之全貌，且路口未設倒數讀秒器，異議人以時速
    約10公里緩慢通過該路段，員警於停止線約15公尺處將其攔
    下，異議人可能在綠燈最後一秒通過，且員警立於路旁停止
    車輛後，如何確信判斷異議人闖紅燈，員警間持認定闖紅燈
    仍有誤判可能性，且無積極證據佐證，故異議人並無闖越紅
    燈之情事，原處分之處罰顯有不當，爰依法聲明異議，請求
    撤銷原處分云云。
二、按「汽車駕駛人，行經有燈光號誌管制之交岔路口闖紅燈者
    ，處新臺幣一千八百元以上五千四百元以下罰鍰。」，第53
    條第1 項定有明文；又「汽車駕駛人有下列各款所列條款之
    一者，除依原條款處罰鍰外，並予記點：一、…。三、有第
    四十三條、第五十三條或第五十四條情形之一者，各記違規
    點數三點。」、「依前項各條款，已受吊扣或吊銷駕駛執照
    處分者，不予記點。」，同條例第63條第1 項第3 款、第2
    項亦有明文規定。復依違反道路交通管理事件統一裁罰基準
    及處理細則第2 條第2 項規定附件「附件違反道路交通管理
    事件統一裁罰基準表」規定，就「違反事件」為「汽車駕駛
    人，行經有燈光號誌管制之交岔路口闖紅燈」之違反道路交
    通管理處罰條例第53條第1 項之行為，其「違規車種」為「
    機器腳踏車」，且在「於期限內繳款或到案聽候裁決者」，
    依「統一裁罰基準」為罰鍰新臺幣4,500元，裁罰機關並應
    依「備註欄」為「記違規點數三點」之處分。
三、經查，本件舉發經過，經證人即舉發員警乙○○到庭結證以
    以伊係大樹派出所的員警，當日在桃園市○○路與大豐路口
    執行勤務，伊站在桃鶯路上，當日異議人確實行經該路口車
    速緩慢，異議人當時在講話並無注意號誌燈，當日是兩人值
    勤，當時已經看到路口轉為紅燈，異議人仍然穿越停止線並
    有闖紅燈之違規等語，而依證人乙○○提出之現場圖及現場
    採證照片，堪認證人舉發噹時應能目睹異議人闖紅燈過程無
    訛，又證人乙○○與異議人無任何仇隙，衡諸常情，證人乙
    ○○應無設詞誣陷異議人，致己身陷於偽證重罪危險之理，
    其所為證言自堪採信；另依本件卷存證據資料並無任何證據
    ，足以證明證人乙○○上開證述係屬虛偽，亦無任何足以令
    人顯信其證述為不可採之品行證據或前科證據存在，本院自
    不得僅以證人乙○○為舉發本件之警察人員，而全盤抹煞其
    基於證人資格所證述內容，而員警舉發違反道路交通管理處
    罰條例所列違規事實，本質為行政處分，基於公務員為公法
    上行為具有公信力原則，該行政行為當可被推定為真正，其
    據以依法處分之事實認定亦為正確無誤，是異議人空言辯稱
    當時可能在綠燈最後一秒通過，其並無闖越紅燈之情事云云
    ，顯屬卸責之詞，不足採信。
四、綜上所述，本件事證明確，異議人所駕駛車牌號碼HW9-926
    號重型機車有前述違規行為，已堪認定。從而，原處分機關
    依道路交通管理處罰條例第53條第1 項之規定及違反道路交
    通管理事件統一裁罰基準及處理細則所訂之違反道路交通管
    理事件統一裁罰基準表，裁處異議人罰鍰1,800 元，並依同
    條例第63條第1 項第3 款之規定記違規點數三點，於法洵無
    不合。異議人執前詞否認而聲明異議，指摘原處分不當，非
    有理由，應予駁回。
據上論斷，應依道路交通管理處罰條例第87條第2 項，道路交通
案件處理辦法第19條，裁定如主文。
中    華    民    國    97    年    4     月    30    日
                  交通法庭  法  官  陳世旻
以上正本證明與原本無異。
如不服本裁定，應於送達後5 日內，向本院提出抗告狀。
                            書記官  劉玉梅
中    華    民    國    97    年    4     月    30    日


司法院資訊處製作；財團法人民間司法改革基金會備份。
